---
title: "Статистика и котики"
author: Андрей Шапиро
date: 25.07.2018
output:
    prettydoc::html_pretty:
    theme: cayman
    highlight: github
---

# 1. Как выглядят котики
Основы описательной статистики

```{r fig.width=10, fig.height=1}
library(ggplot2)

# Распределение
рост_котиков <- c(20, 20, 23, 23, 23, 25, 25)

get_mode <- function(vector)  # Расчёт моды распределения
{
   unique_values <- unique(vector)
   unique_values[which.max(tabulate(match(vector, unique_values)))]
}

ggplot(
    data = data.frame(
        position = seq(1, length(рост_котиков)), 
        size = рост_котиков
    ), 
    mapping = aes(x = position, y = 1)
) + 
    geom_point(aes(size = size), color = '#28975B', show.legend = FALSE) +
    scale_size(range = c(10, 25)) +
    theme_void()

```

Рост котиков:
`r рост_котиков`

## Меры центральной тенденции
- Минимум: `r min(рост_котиков)`
- Максимум: `r max(рост_котиков)`
- Медиана: `r median(рост_котиков)`
- Мода, _mode_: `r get_mode(рост_котиков)`
- Среднее значение, _mean_: `r mean(рост_котиков)`


### Выбросы
```{r fig.width=10, fig.height=1}

рост_диковинных_котиков <- c(5, 5, 5, 50)

lower_bound <- quantile(рост_диковинных_котиков, probs = 0.05)
upper_bound <- quantile(рост_диковинных_котиков, probs = 0.95)

ggplot(
    data.frame(
        position = seq(1, length(рост_диковинных_котиков)), 
        size = рост_диковинных_котиков,
        is_outlier = (рост_диковинных_котиков < lower_bound) | 
                     (рост_диковинных_котиков > upper_bound)
    ),
    aes(position, 1)
) + 
    geom_point(aes(size = size, col = !is_outlier), show.legend = FALSE) +
    scale_size(range = c(10, 50)) +
    scale_color_brewer(palette = 'Set1') +
    theme_void()

```
Рост диковинных котиков: `r рост_диковинных_котиков`

- Нижняя граница нормы, 5%: `r quantile(рост_диковинных_котиков, probs = 0.05)`
- Верхняя граница нормы, 95%: `r quantile(рост_диковинных_котиков, probs = 0.95)`
- Усечённое среднее, _truncated mean_: `r mean(рост_диковинных_котиков[(рост_диковинных_котиков >= lower_bound) & (рост_диковинных_котиков <= upper_bound)])`


## Меры изменчивости
Рост котиков:
`r рост_котиков`

- Размах, _range_: `r range(рост_котиков)[2] - range(рост_котиков)[1]`
- Межквартильный размах, _interquantile range_: `r IQR(рост_котиков)`
- Дисперсия: `r var(рост_котиков)`
- Среднеквадратическое отклонение: `r sd(рост_котиков)`

...


# 3. Чем отличаются котики от пёсиков
Меры различий для несвязанных выборок

## Различия между типичными представителями

### t-Критерий Стьюдента
```{r}

рост_котиков <- c(20, 20, 23, 23, 24, 25, 25)
рост_песиков <- c(15, 20, 32, 42, 51, 58, 63, 110)

mean_difference <- (mean(рост_котиков) - mean(рост_песиков))
SE <- sqrt(var(рост_котиков) / length(рост_котиков) + var(рост_песиков) / length(рост_песиков))
t_value <- mean_difference / SE

```

- Разница средних: `r mean_difference`
- Стандартная ошибка: `r SE`
- Значение t-критерия Стьюдента: `r t_value`

Так как формула строится на средних, то она чувствительна к выбросам.


```{r}

# t-критерий Стьюдента для несвязанных выборок 
t.test(рост_котиков, рост_песиков)

```

## U-критерий Манна-Уитни 

```{r}

wilcox.test(рост_котиков, рост_песиков)

```

## Различия по разнообразию типичных представителей
